【裁判字號】    89,易,797
【裁判日期】    890523
【裁判案由】    傷害
【裁判全文】
臺灣臺北地方法院刑事判決                        八十九年度易字第七九七號
    公  訴  人  臺灣臺北地方法院檢察署檢察官
    被      告  乙○○
右列被告等因傷害案件，經檢察官聲請簡易處刑（八十八年度偵字第一四五八０號）
，本院台北簡易庭認不宜以簡易處刑，改依通常程序審理，本院判決如左︰
    主      文
乙○○傷害人之身體，處拘役伍拾日，如易科罰金以參佰元折算壹日。
    事      實
一、乙○○曾犯偽造文書罪，經台灣台東地方法院於民國（下同）八十六年九月二十
    二日以八十六年度訴字第二一三號判決，判處有期徒刑三月，緩刑二年確定；在
    緩刑期間，猶不知悔改，於八十八年五月十八日十六時三十分許，為請託其弟盧
    俊宏（另為不起訴處分）轉交藥物給予母親，而至其弟盧俊宏任職之國立台灣師
    範大學工業教育學系大樓地下室之研究室處，適見前往該處之甲○○向盧俊宏索
    取貨款時態度不佳，心生不滿，竟萌生傷害人身體之犯意，將甲○○拉往研究室
    外之樓梯間理論，並隨即出拳毆擊甲○○頭部，使甲○○受有上嘴唇二處擦傷一
    公分、下嘴唇擦傷零點三公分、頭部瘀傷二乘二公分及左臉瘀傷腫三乘三公分等
    傷害。
二、案經甲○○訴請台灣台北地方法院檢察署檢察官偵查起訴。
    理        由
一、訊據被告乙○○坦承曾於上揭時、地與告訴人甲○○發生爭執之事實，惟矢口否
    認有何傷害之犯行，辯稱：當日伊絕無打架，告訴人外表並無受傷云云。惟查右
    揭犯罪事實業經告訴人於偵審中指訴歷歷，核與被告於八十八年七月二十日檢察
    官偵查中自承渠確曾以拳頭毆打告訴人等語相符；是告訴人雖嗣後於檢察官偵查
    中改口稱係與告訴人相互推擠，並無傷害行為云云，無非避重就輕，卸責推諉之
    詞，不足採信。另參以告訴人驗傷時間乃案發當日及翌日，及先發生爭執再生肢
    體衝突；受傷部位、傷勢復與指訴情節相符，顯見告訴人指訴非虛。此外尚有告
    訴人傷勢診斷證明書影本二紙附卷可稽。事證明確，被告傷害犯行，堪以認定。
    再查被告乙○○與告訴人縱係互毆，惟依最高法院八十四年度台非字第二０八號
    判決「衡之一般社會經驗法則，互毆係屬多數動作構成單純一罪而互為攻擊之傷
    害行為，縱令一方先行出手，而還擊之一方在客觀上茍非單純對於現在不法之侵
    害為必要排除之反擊行為，因其本即有傷害之犯意存在，則對其互為攻擊之還手
    反擊行為，自無主當防衛權之餘地。」所揭示之旨，被告乙○○於本件無得依刑
    法第二三條前段正當防衛之規定，而主張免責之問題，併予敘明。
二、核被告乙○○所為，均係犯刑法第二百七十七條第一項之普通傷害罪。爰審酌被
    告僅因些微事故即為本件犯行之犯罪動機、手段、犯罪對被害人所受損害，暨被
    告之智識程度、犯後態度等一切情狀，量處如主文所示之刑，並諭知易科罰金之
    折算標準。
據上論斷，應依刑事訴訟法第四百五十二條、第二百九十九條第一項前段，刑法第二
百七十七條第一項、第四十一條，罰金罰鍰提高標準條例第一條前段、第二條，判決
如主文。
本案經檢察官楊文慶到庭執行職務。
中      華      民      國      八十九      年    五    月      廿三    日
                                      臺灣臺北地方法院刑事第六庭
                                          法  官  梁  耀  鑌
右正本證明與原本無異。
如不服本判決，應於判決送達後十日內，向本院提出上訴狀。
                                          書記官  呂  淑  芳
中      華      民      國    八  十  九    年     五     月   二十五   日
附錄本案論罪科刑法條全文：
刑法第二百七十七條第一項：
傷害人之身體或健康者，處三年以下有期徒刑，拘役或一千元以下罰金。
犯前項之罪，因而致人於死者，處無期徒或七年以上有期徒刑，致重傷者，處三年以
上、十年以下有期徒刑。


司法院資訊處製作；財團法人民間司法改革基金會備份。
